Inventaris van het archief van S.C. Nederburgh [levensjaren 1762-1811], 1606-1809 en van de familie Nederburgh, 1458-1965
Nationaal Archief, Den Haag
- FAMILIE NEDERBURGH, V
  - NEDERBURGH
    - ELISABETH GEERTRUY SCHELTUS1767-1822, 4A
      - Zakelijke stukken, II
        - overlijden en nalatenschappen, B
          - Codicil, waarbij W. Munter aan elk van de vier dochters van Isaac de Rasière 100 ducaten legateert. Authentiek afschrift, 26 mei 1758, 1759 december 14; 1102; 1 stuk
          - Testament van Elisabeth en Jacoba de Rasière, 1763 mei 5; 1103; 1 stuk
          - Staat van nagelaten bezit van Maria Elisabeth de Rasière, weduwe van Isaac Scheltus, 's-Gravenhage, 1804 oktober 31; 1104; 1 deel
          - Notariële akte van aanvulling op de boedelbescheiden van Sebastiaan Cornelis Nederburgh voor Elisabeth Geertruy Scheltus betreffende land en het huis Vredelust gelegen in Zandambacht onder 's-Gravenzande. Authentiek afschrift, 1812 augustus; 1105; 1 stuk
          - Extrakt uit het begraafregister van de stad Leiden betreffende het overlijden van Elisabeth Geertruy Scheltus, weduwe Nederburgh, op 6 mei 1822 (Frans), 1822 december 4; 1106; 1 stuk
          - Voorlopige verdeling van de nalatenschap van Elisabeth Geertruy Scheltus, weduwe Nederburgh, overleden 6 mei 1822, (1822) oktober; 1107; 1 stuk
          - Akte van scheiding en deling van roerende goederen, effecten en contanten nagelaten door Elisabeth Geertruy Scheltus, weduwe Nederburgh, Leiden, 1824 mei 10; 1108; 1 stuk
          - Catalogus van een collectie boeken afkomstig van Elisabeth Geertruy Nederburgh-Scheltus, geveild bij Haak en Co. te Leiden. Gedrukt, 1823 mei; 1109; 1 stuk
    - JOHANNES JACOBUS NEDERBURGH1767-1801, 5
      Als geheimschrijver met zijn broer S.C. Nederburgh naar Indië vertrokken. In 1798 was hij secretaris van Weesmeesteren te Batavia
      - Testament, Batavia. Authentiek afschrift, 1800 maart 14; 1110; 1 stuk
    - HERMAN ADRIAAN NEDERBURGH1771-1849, 6
      Gehuwd met 1. Hermina Arnolda Bruyn, 1770-1793
      2. Gesina Cornelia Schultz, weduwe van Paulus Ross, 1771-1801
      3. Sara Hendrika van de Spiegel, 1781-1864
      In 1790 als onderkoopman uitgevaren naar Indië. Van 1790 tot 1799 in Batavia werkzaam, alwaar hij van 1795-1798 schepen was. Van 1799 tot 1801 koopman en administrateur te Surabaya en van 1801 tot 1806 resident te Tegal. Hij repatrieerde in 1806 en woonde van 1807 tot 1810 te Rotterdam, vervolgens te Zutphen. In 1817 werd hij plaatsvervangend rechter in de rechtbank van eerste aanleg aldaar. Van 1819 tot 1837 was hij rechter in dit college
      - Correspondentie, I
        - Van Herman Nederburgh aan nzijn zoon, 1791-1801; 1111; 1 pak
        - Van Margaretha Cornelia Nederburgh aan haar broer, IJsselstein, 1804 juli 20; 1112; 1 stuk
        - Van Sebastiaan Cornelis aan zijn broer, 1798-1804; 1113; 2 stukken
          Ontvangen van neef Nederburgh te Hees (1888)
        - Van Herman Adriaan aan zijn vader Herman Nederburgh, Surabaya en Tegal. Concepten, 1800 januari 14 - 1802 september 20; 1114; 1 omslag
        - Brief aan H.A. Nederburgh, bewaarder der hypotheken te Leiden. Afschrift, 1838 september 6; 1115; 1 stuk
        - Van Laurens Pierre Dignus Nederburgh aan zijn vader Herman Adriaan te Zutphen, Liempde, Amersfoort, 1834 februari 25 en 1842 april 23; 1116; 2 stukken
      - Huwelijken, II
        - Extrakt-resolutie van commissarissen van Huwelijkse Zaken te Batavia met toestemming tot de ondertrouw van Herman Adriaan Nederburgh met Hermina Arnolda Bruyn; met bijlage. Afschriften, 1791 oktober 14; 1117; 2 stukken
        - Extrakt-resolutie van commissarisssen van Huwelijkse Zaken te Batavia met toestemming tot ondertrouw van Herman Adriaan Nederburgh met Gesina Cornelia Schultz; met een bijlage, 1793 augustus; 1118; 2 stukken
          Doopbewijs van Nederburgh in no. 1117
        - Notariële akte van huwelijkse voorwaarden voor Herman Adriaan Nederburgh en Sara Hendrina van de Spiegel, 's-Gravenhage. Afschrift, 1808 november 22; 1119; 1 stuk
        - Huwelijksakte van Herman Adriaan Nederburgh en Sara Hendrina van de Spiegel, IJsselstein, 1809 januari 2; 1120; 1 stuk
      - Stukken betreffende financiën en nalatenschap, III
        - Kwitantie van (M.Senn) van Basel, kassier van de grote geldkas voor Herman Adriaan Nederburgh na betaling van het ambtgeld, 1793 december 31; 1121; 1 stuk
        - Brief van Herman Adriaan Nederburgh aan (J. Temminck) waarin hij deze verzoekt zijn zaken waar te nemen; met procuratie en instructie, Batavia, 1794 november 30; 1122; 2 stukken
        - Notariële akte van procuratie van Herman Adriaan Nederburgh, koopman en eerste administrateur in de pakhuizen aan en bezijden de Waterpoort voor J. Temminck en C. van Twist te Amsterdam, Batavia. Authentiek afschrift, 17960april 30; 1123; 1 stuk
        - Brieven van John en Richard Wilcocks aan J. Temminck en C. van Twist, zaakwaarnemers van Herman Adriaan Nederburgh, meldende dat zij Nederburgh's zaken in Amerika behartigen; met vertalingen, Philadelphia, 1797 april 5 - 1798 januari 29; 1124; 1 omslag
        - Brief van Herman Adriaan Nederburgh aan J. Temminck en C. van Twist over een Amerikaanse wissel; met als bijlagen een wissel van Nederburgh en een brief van A. Kuvel d.d. 1794, Batavia, 1796 augustus 5; 1125; 3 stukken
        - Brief van Herman Adriaan Nederburgh aan J. Temminck en C. van Twist, Batavia, 1797 april 9; 1126; 1 stuk
        - Brief van Herman Adriaan Nederburgh aan J. Temminck en C. van Twist over wisselbrieven, waarvan vier zijn bijgesloten; met een notariële akte waarbij de handtekeningen onder de wissels worden geverifieerd, Batavia, 1798 maart 13; 1127; 2 stukken
        - Brief van Herman Adriaan Nederburgh aan J. Temminck en C. van Twist, waarin hij zijn procuratie intrekt; met een nieuwe procuratie op naam van J. Temminck en A.C. H. Staringh te Amsterdam, Batavia, 1798 oktober 4; 1128; 2 stukken
        - Notariële akte, waarbij J. Temminck en C. van Twist na controle en goedkeuring van de notaris gelden overdragen die zij voor Herman Adriaan Nederburgh, oud-schepen van Batavia en koopman, beheerd hebben, Amsterdam, 1801 febrauri 2; 1129; 1 stuk
    - HERMAN ADRIAAN NEDERBURGH 1788-1857, 7
      Gehuwd met Anna Maria Elisabeth Marx 1787-1849.
      1809 auditeur bij de staatsraad; 1810 advocaat bij het Hof van Justitie van het voormalige departement Holland; 1816 ontvanger der registratie te Oosterhout; 1818 te Muntendam; 1822 ontvanger der registratie voor de gerechtelijke akten aldaar; 1829 ontvanger der registratie en bewaarder der hypotheken te Heerenveen; 1832 aldus benoemd te Leiden; 1847 benoemd te Amsterdam tot zijn pensionering in 1857
      - Diploma als buitengewoon lid van het genootschap "Per angusta ad Augusta" te Leiden, 1806 juni 11; 1130; 1 charter
        Verso: aantekening van Cornelis Bastiaan Nederburgh
      - "De prohibitis nuptiis inter eum qui officium in provincia administrat et mulierem provintialem", dissertatie verdedigd voor de universiteit van Leiden. Gedrukt, 1809 juni 17; 1131; 1 band
      - Admissie van Herman Adriaan Nederburgh als advocaat bij het Hof van Justitie van het voormalig departement Holland, 's-Gravenhage, 1810 grasmaand (april) 9; 1132; 1 charter
      - Brief van (L.J.H. ) Scheltus van Kampferbeke, Alkmaar, 1829 september 18; 1133; 1 stuk
    - MARIA ELISABETH NEDERBURGH 1789-1881, 8
      - Aankondigingen van geboorte en huwelijk, 1822-1838; 1134; 1 omslag
    - CORNELIS SEBASTIAAN NEDERBURGH 1790-1865, 9
      Gehuwd met Clementina Cornelia Elisabeth Gevers 1798-1875.
      Rechten studie te Leiden; in 1811 advocaat voor het voormalige Hof van Holland en griffier bij het vredegerecht te Naaldwijk; 1816 vrederechter aldaar. In 1827 door de eigenerfden gekozen in de Provinciale Staten; van 1834 tot 1842 lid van Gedeputeerde Staten. Van 1842 tot 1848 was hij lid van de Tweede Kamer der Staten-Generaal. Lid van de Raad van het Pensioenfonds van 1842 tot 1860
      - Doctorsbul, Leiden, 1810 december 11; 1134A; 1 charter
      - Akte van admissie als advocaat voor het Hof van Justitie over het voormalige departement van Holland, 1811 louwmaand (januari) 16; 1135; 1 stuk
      - Brief van Cornelis Sebastiaan Nederburgh aan H. van Berckel te Delft betreffende de verkiezing voor de Tweede Kamer der Staten-Generaal; met een begeleidend schrijven van E. van Berckel aan Cornelis Bastiaan Nederburgh d.d. 14 november 1927 en een enveloppe met aantekening, Leiden, 1848 oktober 24; 1136; 3 stukken
      - Brief van (C.B. Nederburgh) aan een onbekende over de verkiezingen. Fragment, 1848 oktober; 1137; 1 stuk
      - Brief van wijnhandelaar Van Paddenburg; met visitekaartje van A. Nederburgh, Leiden, 1785 september 20; 1138; 2 stukken
      - "Opmerkingen omtrent gedane voorstellen tot verbetering der finantiën door middel van uitbreiding der kultuur enz. op Java". Overdruk uit De Indische Bij, no. 4; met een opdracht aan Nederburgh, lid van de Tweede Kamer der Staten-Generaal. Gedrukt, 1843; 1139; 1 band
      - Brief van Cornelis Bastiaan Nederburgh aan zijn zuster, Warmond, 1860 oktober 24; 1140; 1 stuk
      - Lijst van stukken afkomstig van Sebastiaan Cornelis Nederburgh, opgemaakt door "zwager" J.F. de Fremery te 's-Gravesande, z.j.; 1141; 1 stuk
    - JOHAN JACOB NEDERBURGH 1801-1871, 10
      Gehuwd met Wilhelmina van Olden 1802-1855.
      - "Gellerts Fabelen", schoolprijs uitgereikt, Gedrukt; 18 november 1809; 1142; 1 band
      - "De contractu reditu annui cum vita cressantis", dissertatie verdedigd voor de universiteit van Leiden. Gedrukt, 1825 juni 7; 1143; 1 band
      - Brief van Van Olden meldende het overlijden van Eduard van Olden in Zuid-Afrika, 1869 april 3; 1144; 1 stuk
      - Foto van J.J. Nederburgh, z.j.; 1145; 1 stuk
    - LAURENS PIERRE DIGNUS NEDERBURGH1812-1869, 11
      Gehuwd met Johanna Clasina Jacoba ter Bruggen 1805-1881.
      Officier. Hij nam deel aan de veldtocht in België in 1831 en van 1832 tot 1834. In 1859 werd hij bij de vestingsartillerie geplaatst, in 1865 werd hij op verzoek gepensioneerd onder toekenning van de rang van majoor.
      - Extrakt van het geboorteregister van de stad Zutphen voor Laurens Pierre Dignus Nederburgh, geboren 8 juni 1812, 1834 november 27; 1146; 1 stuk
      - Certificaat, waaruit blijkt dat Laurens Pierre Dignus Nederburgh gerechtigd is tot het dragen van het aandenken aan de veldtocht van 1831, Breda, 1832 maart 28; 1147; 1 stuk
      - Brieven van Herman Adriaan Nederburgh aan zijn zoon Laurens Pierre Dignus en zijn vrouw, Zutphen, 1842 januari 6 - 1847 maart 5; 1148; 1 omslag
      - Bericht van overlijden van Herman Adriaan Nederburgh op 25 april 1849, Zutphen. Gedrukt, 1149; 1 stuk
      - Bericht van het overlijden van Sara Jacoba Nederburgh, 's-Gravenzande. Gedrukt, 1864 februari 1; 1150; 1 stuk
      - Akte van overdracht van twee graven te Zutphen door H.C.E. Nering Bögel-Nederburgh; J.L. Nering Bögel, D.A. Op ten Noort-Nederburgh; met voorstukken, 1864 sepetember 22; 1151; 1 omslag
      - Extrakt uit het stamboek van officieren van het 3e regiment vestingartillerie, Nijmegen, 1865 november 10; 1152; 1 stuk
      - Aquarel voorstellende Laurens Pierre Dignus Nederburgh te paard, z.j.; 1153; 1 stuk
    - JOHANNA CLASINA JACOBA TER BRUGGEN, 11A
      - Berichten van overlijden, 1869-1872; 1154; 3 stukken
      - Kennisgeving van het huwelijk van Adèle Virginie de Fremery met Pieter Justus van Löben Sels, San Francisco, 1878 november 2; 1155
    - ABRAHAM NEDERBURGH 1826-1903, 12
      Gehuwd met Maria Deborah Tijken 1830 -1908.
      Burgemeester van Warmond 1851-1903
      - Brief aan grootmoeder Gevers te Maassluis, 1833 december 10; 1156; 1 stuk
      - "Bloemen van Nederlandsche Dichtkunst voor de Jeugd", 's-Gravenhage. Gedrukt, 1826; 1157; 1 band
      - Studenten-almaknak voor het jaar, Leiden. Gedrukt; 1849; 1158; 1 band
      - "Theses Juridicae inaugurales..." verdedigd door Abraham Nederburgh voor de universiteit van Leiden. Gedrukt, 1849 juni 22; 1159; 1 stuk
        Met ingebonden geschreven verdediging
      - Rekeningen van uitgaaf en ontvangst, 1878-1881; 1160; 1 omslag
    - SEBASTIAAN CORNELIS HERMAN NEDERBURGH 1828-1903, 13
      Gehuwd met 1. Geertruida Alexandra Sara Elisabeth Theben Tervile 1838-1864
      2. Maria Johanna van Gennep 1837-1912.
      Na zijn rechtenstudie te Leiden en het afleggen van het grootambtenaarsexamen als ambtenaar werkzaam op de Algemene Secretarie te Batavia, inspecteur financiën, resident van Cheribon, lid van de Raad van Nederlands-Indië. In Indië en na terugkeer in Nederland bekleedde hij tal van maatschappelijke functies.
      - AMBTELIJKE LOOPBAAN
        - Algemeen, I
          - Extract uit het stamboek der Nederlands-Indische ambtenaren, 1852-1884; 1161; 1 stuk
          - Stukken betreffende salaris, gratificatie en voorschot, 1857-1878; 1162; 1 omslag
          - Beschikkingen van de Directeur van Financiën betreffende het overmaken van geld van Indië naar Nederland; met bijlagen. Gedeeltelijk gedrukt, 1858-1875; 1163; 1 omslag
        - Ambtenaar op de Algemene Secretarie 1852-1862, II
          - Stukken betreffende de aanstelling van Nederburgh tot ambtenaar ter Algemeene Secretarie; met bevorderingen. Afschriften, 1851 augustus 29 - 1858 juli 31; 1164; 1 omslag
          - Apostille van de gouverneur-generaal op een request van Nederburgh betreffende de uitoefening van het notarisambt, 1855 mei 9; 1165; 1 stuk
          - Extrakt uit het register van besluiten van de gouverneur-generaal van Nederlands-Indië, waarbij Nederburgh en C. de Waal vergunning wordt verleend tot uitgeven van het tijdschrift "Bijblad op het Staatsblad van Nederlandsch-Indië"; met bijlagen, Buitenzorg. Gedeeltelijk gedrukt, 1856 oktober 31; 1166; 1 omslag
          - Extrakt uit het register van besluiten van de gouverneur-generaal van Nederlands-Indië, waarbij aan Nederburgh inlands verlof wordt verleend van een maand, door te brengen in Tjiandjoer in de Preanger; met verlenging. Afschriften, 1861 april 5 - mei 17; 1167; 2 stukken
        - Inspecteur der finaciën, III
          - Stukken betreffende de aanstelling van Nederburgh tot inspecteur van financiën. Afschriften, 1862 mei 2; 1168; 3 stukken
          - Extrakten uit het register van besluiten van de gouverneur-generaal van Nederlands-Indië betreffende de behandeling van een conflict op Biliton en betreffende een zending van Nederburgh naar Sumatra's Westkust. Afschriften, 1862-1865; 1169; 1 omslag
          - Journalen van reizen door Nederburgh gemaakt naar Biliton en Sumatra's Westkust, 1862-1865; 1170; 1 deel
          - Bijlagen behorende bij de journalen van het vorige nummer., z.j.; 1171; 3 stukken
        - Resident te Cheribon1867-1875, IV
          - algemeen, A
            - Stukken betreffende de aanstelling van Nederburgh tot resident van Cheribon. Afschriften, 1867; 1172; 3 stukken
            - Toespraken gehouden door Nederburgh bij het aanvaarden van het ambt van resident van Cheribon en bij andere plechtigheden; deels in het Javaans, 1867-1874; 1173; 1 omslag
            - Stukken betreffende verlof verleend aan Nederburgh, respectievelijk naar Batavia en Nederland, 1871-1877; 1174; 1 omslag
            - Brief van (G.K.) van Hogendorp aan Nederburgh over de toestand in Brits-Indië, Satara, 1 stuk; 1875 juli 4; 1175
              Zie ook no. 1260
              Van Hogendorp, werkzaam als controleur van het Binnenlands Bestuur op Java, was op reis in India om het landrentesysteem te bestuderen
            - Brief van ... Bou...g, Bogor, 1875 augustus 31; 1176; 1 stuk
            - Extrakt uit het register van besluiten van de gouverneur-generaal van Nederlands Indië betreffende het doen van geschenken aan enkele Siamezen, die een Nederlandse Zeeman uit zee hebben gered. Afschrift, 1875 oktober 11; 1177; 1 stuk
            - Stukken betreffende onjuistheden bij de uitbetaling van tractementen aan Indische beambten. Gedeeltelijk afscchriften, 1875-1876; 1178; 3 stukken
            - Situatietekening en schets van het residentshuis te Cheribon, z.j.; 1179; 2 stukken
          - adviezen aan de directeuren van Binnenlands Bestuur en van Justitie, B
            - Brieven en adviezen van Nederburgh aan de directeur Binnelands Bestuur te Batavia over de landrente; met bijlagen. Afschriften, 1869-1873; 1180; 1 omslag
            - Brief aan de directeur van Justitie betreffende een uit te vaardigen strafmaatregel voor de politie, Cheribon. Afschrift, 1870 mei; 1181; 1 stuk
            - Aantekeningen van Nederburgh bij het ontwerp algemene verordening regelende de vervanging van erfelijk individueel grondbezit door eigendom; met concept-verordening en begeleidend schrijven, Cheribon. Afschriften, 1870 december 14; 1182; 1 omslag
            - Brieven van Nederburgh aan de gouverneur-generaal en aan de directeur Binnenlands Bestuur over het gebrek aan personeel; met bijlage, Cheribon. Afschriften, 1873 juli 2 - 1875 februari 5; 1183; 1 omslag
            - Brief van Nederburgh aan de directeur Binnelands Bestuur te Batavia met advies over de omzetting van communaal bezit in individueel bezit. Afschrift, 1874 februari 18; 1184; 1 stuk
            - Resumé van een nota betreffende de onveiligheid op Java; met een begeleidend schrijven. Gedrukt, 1875 januari 9; 1185; 2 stukken
            - Brief van Nederburgh aan de directeur van Justitie (vertrouwelijk) betreffende de priesterraden, Cheribon. Afschrift, 1875 juni 16; 1186; 1 stuk
            - Brief van Nederburgh aan de directeur Binnenlands Bestuur te Batavia over het dessabestuur op Java en Madura; met bijlagen, Cheribon. Afschriften, 1875 augustus 26; 1187; 1 omslag
        - Lid van de Raad op Indië, V
          - Stukken betreffende de aanstelling van Nederburgh tot resident van Jogjakarta, 1878 april 3; 1188; 2 stukken
          - Stukken betreffende de benoeming van Nederburgh tot lid van de Raad van Nederlands-Indië. Gedeeltelijk afschriften, 1878; 1189; 1 omslag
          - Brief van ...(Javaans), 1878; 1190; 1 stuk
          - Stukken betreffende de commissie tot het afnemen van het examen bedoeld bij art. 4 K.B. 10 september, no. 47, herzien bij K.B. 12 mei 1878, no. 10. par. II (groot ambtenaarsexamen). Afschriften, concept, 1879 juni 27 - oktober 15; 1191; 1 omslag
          - Stukken betreffende verleend binnenlands verlof. Afschriften, 1880 juli 8 - augustus 4; 1192; 2 stukken
          - Stukken betreffende het ontslag van Nederburgh, 1884 april 17 - mei 19; 1193; 1 omslag
      - PERSOONLIJK LEVEN
        - Studie en familie, I
          - Aandenken aan de belijdenis van Sebastiaan Cornelis Herman Nederburgh. Gedrukt, 1845 juni 17; 1194; 1 stuk
          - "Theses juridicae inaugurales..."verdedigd door Nederburgh voor de universiteit van Leiden. Gedrukt, 1849 juni 22; 1195; 1 band
            Met ingebonden Latijse verdediging
          - Doctorsbul, Leiden, 1849 juni 22; 1195A; 1 charter
          - Brieven van Nederburgh aan tante Sophie (Gevers); met mogelijke datering van Cornelis Bastiaan Nederburgh, z.j.; 1196; 1 stuk
          - Diploma uitgereikt voor het met goed gevolg afleggen van het examen in de Indische taal- land- en volkenkunde, 1851 augustus; 1197; 1 stuk
          - Attestatie van de Nederlands-Hervormde Kerk te Warmond voor de kerk in Nederlands-Indië. Gedrukt, 1851 oktober 6; 1198; 1 stuk
          - Extrakten uit het geboorteregister van de burgelijke stand te Batavia en uit het doopregister van de Evangelische gemeente aldaar, betreffende Izak Alexander en Sophia Clementia Nederburgh, 1861, 1862; 1199; 1 stuk
          - Brief van gouvernements-secretaris ( ) waarin hij meedeelt, dat een portret van Sebastiaan Cornelis Nederburgh voor de verzameling in de vergaderzaal in het paleis Weltevreden in dank aanvaard zal worden, Batavia, 1863 januari 13; 1200; 1 stuk
          - Brief van dr. S. Groneman naar aanleiding van het overlijden van Gertude Theben Tervile; met een gedicht van Groneman, met afschrift, Bandung, 1864 oktober 14/15; 1201; 3 stukken
          - Brieven van Cornelis Bastiaan Nederburgh aan zijn vader Sebastiaan Cornelis Herman, 1866 juli 25 - 1903 februari 17; 1202; 1 pak
          - Brieven van Abraham Nederburgh aan zijn broer Sebastiaan Cornelis Herman over het overlijden van hun moeder Clementia Cornelia Elisabeth Gevers, 1875; 1203; 1 omslag
          - Telegrammen, 1879-1896; 1204; 1 omslag
          - Stukken betreffende het zilveren huwelijksfeest van Sebastiaan Cornelis Herman Nederburgh en Maria Johanna van Gennep, 1895; 1205; 1 omslag
            Zie ook no. 1328
          - Stukken betreffende de benoeming van Nederburgh tot ridder in de orde van de Nederlandse Leeuw, 1880; 1206; 1 omslag
          - Stukken betreffende de verloving en huwelijk van Sophia Clementia Nederburgh mr. A. Nuhout van der Veen, 1883-1884; 1207; 1 omslag
          - Kennisgeving van het huwelijk van Wilhelmina Henriette Suermondt met James Leon de Fremery, 1885 augustus; 1208; 1 stuk
          - Gedichten ter gelegenheid van het huwelijk van Cornelis Bastiaan Nederburgh met Caroline Wilhelmine Hulshoff Pol; met twee kaartjes, 1888 augustus 20; 1209; 1 omslag
          - Brief van (J.L.) Nederburgh over genealogische zaken, Hees, 1888 december 8; 1210; 1 stuk
            De schrijver is een kleinzoon van Herman Adriaan Nederburgh
          - Stukken betreffende het overlijden van A. Nuhout van der Veen te Montreux op 3 april 1897, 1897 april 16 - 1898 februari 9; 1211; 2 stukken
            A. Nuhout van der Veen was de echtgenoot van Sophia Clementia Nederburgh
          - Foto van Cornelis Bastiaan Nederburgh die de achtertrap van het paleis Rijswijk opgaat, 1901 februari 7; 1212; 1 stuk
        - Zakelijke stukken, II
          - financiën, A
            - Schuldbekentenis van Sebatiaan Cornelis Herman Nederburgh voor ƒ 8.000,-- geleend van de firma Tiedeman en Van Kerchem, met als borg J.P. Theben Tervile, directeur van de Posterijen te Batavia, d.d 16 april 1857; gecasseerd 1858, 1213; 1 stuk
            - Kasboek met allerhande aantekeningen betreffende de familie, het kapitaal en recepten, 1862-1875; 1214; 1 deel
            - Extrakten uit het register van resolutiën van de Weeskamer van Batavia, 1865 januari 25 en februari 15; 1215; 2 stukken
            - Brieven van Abraham Nederburgh aan zijn broer Sebastiaan Cornelis Herman te Batavia betreffende de verkoop van het huis Alsemgeest na het overlijden van hun vader, Warmond, 1865 mei en juli 19; 1216; 2 stukken
            - Stukken verband houdende met het sluiten van een tweede huwelijk, met Maria Johanna van Gennep. Gedeeltelijk concepten, 1871; 1217; 1 omslag
            - Brief van ..., voorzitter van de commissie over het beheer der begraafplaats voor Europeanen te Bandung, betreffende het onderhoud van het graf van G. (A.S.E.) Nederburgh-Theben Tervile; met bijlage, Bandung, 1875 augustus 1; 1218; 2 stukken
            - Regelingen voor de toekomst getroffen bij een mogelijk overlijden van Sebastiaan Cornelis Herman Nederburgh; met overzicht van zijn vermogen, 1880-1884; 1219; 3 stukken
            - Stukken betreffende het pensioen van Sebastiaan Cornelis Herman Nederburgh, 1884; 1220; 1 omslag
            - Huurcontrakt tussen W.H. van Zanten en Sebastiaan Cornelis Herman Nederburgh voor een huis met tuin in de 2e van de Boschstraat 22 ('s-Gravenhage), 1884 augstus 16; 1221; 1 stuk
            - Bankafrekening van de Hollandsche Bank De Vos en Vreede, 1885 juli 23; 1222; 1 stuk
          - nalantenschappen, B
            - Testament van Geertruida Alexandra Sara Elisabeth Theben Tervile, Bandung. Afschrift, 1864 oktober 9; 1223; 1 stuk
            - Beschrijving van de nagelaten boedel van Geertruida Sara Alexandra Elisabeth Theben Tervile; met bijlagen, Batavia. Concept, 1864 oktober 22; 1224; 1 omslag